臺灣高等法院臺南分院刑事判決　　　　　　九十一年度上易字第五四八號　　　Ｇ
　　　上　訴　人
　　　即　被　告　甲　○　○
右上訴人因違反毒品危害防制條例案件，不服臺灣雲林地方法院九十一年度易字第三
二號中華民國九十一年二月二十七日第一審判決（起訴案號：臺灣雲林地方法院檢察
署九十年度毒偵字第一一九一號、九十年度毒偵字第一四四一號），提起上訴，本院
判決如左：
      主      文
原判決撤銷。
甲○○施用第二級毒品，處有期徒刑陸月，如易科罰金，以佰元折算壹日。
      事      實
一、甲○○前因施用毒品案件，經原審法院以八十八年毒聲字第九○九號裁定送觀察
    勒戒後，認無繼續施用毒品傾向，經檢察官於民國八十八年十月二十六日，以八
    十八年偵緝字第二一○號為不起訴處分確定。甲○○又於九十年七月九日上午九
    時三十五分至同年月十三日上午九時三十五分之間，在雲林縣四湖鄉不知名友人
    住處，以將第二級毒品安非他命置於鋁箔紙上燒烤吸食之方式，施用第二級毒品
    安非他命一次。嗣於九十年七月十二日，因另犯施用第一級毒品罪（經原審法院
    另案裁定送觀察勒戒、強制戒治，並判決徒刑確定在案）經臺灣雲林地方法院檢
    察署通緝，在雲林縣北港鎮華勝里新興市場丁棟三一號處所為警逮捕，經採其尿
    液送驗後，呈甲基安非他命陽性反應，經檢察官執行原審法院八十九年毒聲字第
    三○一號觀察勒戒之裁定後，認甲○○有繼續施用毒品之傾向。
二、案經雲林縣警察局北港分局報請臺灣雲林地方法院檢察署檢察官偵查起訴。
      理      由
一、訊據上訴人即被告甲○○坦承其於九十年七月十二日及同年月十三日經警採尿液
    前三、四天，在雲林縣四湖鄉朋友家施用安非他命一次等情，而被告於九十年七
    月十二日下午六時三十分許經警所採之尿液，送雲林縣衛生局檢驗結果，呈甲基
    安非他命之陽性反應，有被告該日警訊筆錄、雲林縣衛生局煙毒尿液檢驗成績書
    及雲林縣警察局北港分局查獲煙毒、麻管嫌犯尿液送簡檢真實姓名對照表影本各
    一份附於警卷可稽；又被告於九十年七月十三日上午九時三十五分許經警所採之
    尿液，送詮昕科技股份有限公司檢驗結果，亦呈安非他命之陽性反應，有被告該
    日警訊筆錄、該公司濫用藥物尿液檢驗報告及列管毒品人口尿液檢體採集送驗紀
    錄表各一份附於警卷足憑。查施用安非他命之時間距採集時間，最長可能不會超
    過四日，有行政院衛生署藥物食品檢驗局八十一年二月八日藥檢壹字第○○一
    一五六號函影本一份附於本院卷可按，被告最後一次經警採尿之時間為九十年七
    月十三日上午九時三十五分，回溯四日（即九十六小時），被告施用安非他命之
    時間為九十年七月九日上午九時三十五分至同年月十三日上午九時三十五分之間
    與被告於本院審理時所供施用時間相符。被告於原審審理時雖供稱：「我之前有
    一次觀察勒戒，不起訴處分，九十年七月五日吸食安非他命，在朋友家四湖鄉○
    ○路名吸食，只有吸食一次，放在鋁箔紙上燒烤吸食，因為好奇才吸食，我目前
    在強制戒治，七月十二日去觀察勒戒，七月十二日採尿一次，十三日又採尿一次
    。」等語，被告於原審審理時所供其施用之時間九十年七月五日，與上述採尿檢
    驗結果推算之時間不符，尚非可採。又被告前因施用毒品案件，經送觀察勒戒後
    認無繼續施用毒品傾向，由檢察官為不起訴處分確定，有臺灣雲林地方法院檢察
    署刑案資料查註紀錄表及該署八十八年度毒偵字第二一○號不起訴處分書影本一
    各一份附於偵查卷可證。其後被告因施用第一級毒品案件，經本院裁定送觀察勒
    戒，被告未到案執行，經前開檢察署發佈通緝，而於九十年七月十二日緝獲，業
    據原審調取原審法院院八十九年度毒聲字第三○一號案卷、九十年訴字第三七四
    號案卷核閱屬實。另被告到案執行上述觀察勒戒裁定後，認有繼續施用毒品傾向
    ，而經原審法院以九十年度毒聲字第九一○號裁定送強制戒治，有台灣高等法院
    被告全國錢案紀錄表附於本院卷足參。綜上所述，被告之自白與事實相符，事證
    明確，被告犯行堪以認定。
二、核被告所為，係犯毒品危害防制條例第十條第二項之施用第二級毒品罪。被告持
    有第二級毒品安非他命之低度行為應為施用之高度行為所吸收，不另論罪。原審
    認被告罪證明確，予以論罪科刑，固非無見，惟查本案被告施用安非他命之時間
    為九十年七月九日上午九時三十五分至同年月十三日上午九時三十五分之間，已
    如前述，原判決認定本案被告施用安非他命之時間為九十年七月五日，即有未洽
    。被告上訴指摘原判決量刑太重等語，雖非有理由，惟原判決有上開可議之處，
    應由本院將原判決撤銷改判。爰審酌被告犯罪之動機、目的、品行、本案施用毒
    品僅一次及犯罪後坦承犯行，態度雖稱良好，等一切情狀，量處如主文所示之刑
    ，並諭知易科罰金之折算標準。
據上論結，應依刑事訴訟法第三百六十九條第一項前段、第三百六十四條、第二百九
十九條第一項前段、毒品危害防制條例第十條第二項、刑法第十條前段、第四十一條
第一項前段、罰金罰鍰提高標準條例第二條，判決如主文。
本案經檢察官劉得鉦到庭執行職務。
中    華    民    國      九十一      年      五      月      二十三    日
      臺灣高等法院臺南分院刑事第二庭
                                      審判長法官  游    明    仁
                                            法官  林    永    茂
                                            法官  陳    清    溪
右正本證明與原本無異。
不得上訴。
                                      法院書記官  趙    玲    瓏
中    華    民    國      九十一      年      五      月     二十四     日
附錄：
毒品危害防制條例第十條第二項：
施用第二級毒品者，處三年以下有期徒刑。
